【裁判字號】    89,交聲,183
【裁判日期】    890930
【裁判案由】    違反道路交通管理處罰條例聲明異議
【裁判全文】
臺灣臺北地方法院交通事件裁定                    八十九年度交聲字第一八三號
    異議人即
    受處分人  甲○○
右列受處分人因違反道路交通管理處罰條例案件，對於臺北市交通事件裁決所中華民
國八十九年二月廿二日所為之處分( 原處分案號：北市交裁駕字第22-422670 號 )聲
明異議，本院裁定如左：
        主      文
異議駁回。
        理      由
一、按汽車駕駛人，駕駛汽車，行近行人穿越道，不減速慢行或行人穿越道有行人穿
    越時，不暫停讓行人先行通過者，處新臺幣六百元以上一千八百元以下罰鍰，道
    路交通管理處罰條例第四十四條第二款定有明文。
二、本件受處分人即異議人甲○○於八十六年七月廿五日下午六時卅五分許，駕駛一
    輛車牌AK-8387 號自用小客車，沿臺北市萬華區○○○路○段行駛時，途經行人
    穿越道，明知有行人正在該行人穿越道上步行穿越，受處分人竟不暫停讓行人先
    行通過，而為臺北市政府警察局萬華分局警備隊執行巡邏兼交通整理勤務員警侯
    富元當場攔停制止，以受處分人有違反前揭「道路交通管理處罰條例」第四十四
    條第二款規定之行為掣單( 單號：422670 )舉發並指定應到案日期( 八十六年八
    月九日 )後，當場將該紙舉發違規通知單交予受處分人簽收。嗣受處分人未於該
    指定應到案日期前到案。原處分機關乃依「道路交通管理處罰條例」第四十四條
    第一項( 裁決書贅引：第一項，該法條未分項 )第二款及「違反道路交通管理事
    件統一裁罰標準及處理細則」第四十四條第一項規定，於八十九年二月廿二日逕
    行從重裁處新臺幣一千八百元罰鍰。
三、訊據受處分人矢口否認有前揭違規行為，辯稱略以「事隔兩年有餘，本人從未接
    獲該紙舉發違規通知單，以致未於指定應到案日期前到案，不應從重裁罰」云云
    。經查：本件前揭違規事實，業據證人即開單舉發受處分人之員警侯富元於本院
    八十九年九月廿八日調查時，以具結擔保其供述之真實性並在負擔偽證罪之心理
    處罰狀態下證述綦詳，載明筆錄在卷可稽。按證人侯富元為原處分機關認定受處
    分人確有前開違規行為之原證人，其並到庭在本院法官面前以言詞證述本件訴訟
    上之待證事實( 即受處分人有前開違規事實 )。由其當庭所為證述內容觀之，已
    足使本院得有原處分機關所認定受處分人有於前揭時地駕車行經行人穿越道，適
    有行人通過，竟不暫停讓行人先行通過之違規行為屬實之百分之百確信，且於本
    件卷存證據資料內並無任何積極證據足以證明證人侯富元上開證述係屬虛偽，亦
    無有足以令人顯信證人侯富元之證述不可採之品性證據或前科證據存在。本院自
    不得僅以證人侯富元為本件開單告發受處分人之員警而全盤抹煞其在訴訟上所具
    有之原證人資格。況查執勤警察掣單舉發違反「道路交通管理處罰條例」所規定
    處罰之違規事實，本質上為行政處分，係公務員基於職務上之權力，依法就特定
    之具體事件所為之具公法上效果之單方面行政行為。基於公務員為公法上行為具
    有公信力之原則，該行政行為當可被推定為真正，而其據以依法處分之事實認定
    亦為正確無誤。本件異議人既未能提出證據以資證明其確無前揭違規行為，其空
    言否認之辯解尚難遽予採信。本件事證明確，受處分人之違規行為堪以認定。原
    處分機關依「道路交通管理處罰條例」第四十四條第二款( 裁決書贅引：第一項
    ，應予更正刪除)及「違反道路交通管理事件統一裁罰標準及處理細則」第四十
    四條第一項規定，從重裁處新臺幣一千八百元罰鍰，核無違誤。本件受處分人之
    異議為無理由，自應將其異議駁回。
據上論斷，應依道路交通案件處理辦法第十九條，裁定如主文。
中      華      民      國    八  十  九    年    九    月    三十      日
                          臺灣臺北地方法院交通法庭
                                  法  官  鍾      華
右正本證明與原本無異。
如不服本裁定，應於裁定送達後五日內向本院提出抗告狀。
                                  書記官  黃  繡  琴
中      華      民      國    八  十  九    年    十    月    一        日


司法院資訊處製作；財團法人民間司法改革基金會備份。
